【裁判字號】    99,抗,56
【裁判日期】    990630
【裁判案由】    本票裁定
【裁判全文】
臺灣臺北地方法院民事裁定                99年度抗字第56號
抗  告  人  拓興營造有限公司
法定代理人  甲○○
相  對  人  華東五金企業有限公司
法定代理人  乙○○
上列當事人間聲請本票准許強制執行事件，抗告人對於民國九十
九年五月十八日本院九十九年度司票字第五二六八號民事裁定提
起抗告，本院裁定如下：
    主    文
抗告及聲請均駁回。
抗告程序費用新臺幣壹仟元由抗告人負擔。
    理    由
一、按本票執票人，依票據法第一百二十三條規定，聲請法院裁
    定許可對發票人之強制執行，係屬非訟事件，此項聲請之裁
    定，及抗告法院之裁定，僅依非訟事件程序，就本票形式上
    之要件是否具備予以審查為已足，並無確定實體上法律關係
    存否之效力，如發票人就票據債務之存否或數額有爭執時，
    應由發票人提起確認之訴，以資解決，最高法院五十七年台
    抗字第七六號著有判例闡釋甚明。又本票應記載左列事項，
    由發票人簽名：(一)表明其為本票之文字；(二)一定之金額；(三)
    受款人之姓名或商號；(四)無條件擔任支付；(五)發票地；(六)發
    票年、月、日；(七)付款地；(八)到期日；未載發票地者，以發
    票人之營業所、住所或居所所在地為發票地；未載付款地者
    ，以發票地為付款地，票據法第一百二十條第一、四、五項
    定有明文。
二、本件相對人於原法院聲請意旨略以：其執有抗告人所簽發、
    發票日為民國九十八年五月二十五日、到期日為九十八年六
    月二十日、受款人為相對人、面額新臺幣（下同）四十四萬
    七千八百八十四元、免除作成拒絕證書之本票一紙，經其於
    九十八年六月二十日屆期提示未獲付款，爰依票據法第一百
    二十三條之規定，聲請裁定就本票所載金額及自九十八年六
    月二十日起至清償日止，按週年利率百分之六計算之利息，
    許可強制執行，並提出本票一紙為證。經原法院裁定准予強
    制執行。
三、抗告意旨略以：兩造間票據原因關係即供貨契約，係第三人
    吳石頭無權代理其與相對人簽訂，應屬無效，相對人所提出
    之請款單，亦係由吳石頭無權代理簽收，吳石頭業因涉背信
    等罪責遭刑事訴追，相對人對其並無債權存在；且本件本票
    未載付款地及利息計算，效力有瑕疵，未載利息計算方式及
    數額，不生效力，原法院以年息百分之六計算利息，於法有
    悖，又依非訟事件法第一百九十五條規定，准抗告人供擔保
    後停止強制執行等語。
四、經查，關於抗告人所指兩造間票據原因關係即供貨契約，係
    第三人吳石頭無權代理其與相對人簽訂，應屬無效，相對人
    所提出之請款單，亦係由吳石頭無權代理簽收，吳石頭業因
    涉背信等罪責遭刑事訴追，相對人對其並無債權存在等節，
    所稱縱然屬實，亦為實體法上之爭執，揆諸首開說明，應由
    抗告人另行提起訴訟以資解決，非本件非訟程序所得加以審
    究；至本票未載付款地者，係以發票地為付款地，未載發票
    地者，亦係以發票人之營業所、住所或居所所在地為發票地
    ，票據法第一百二十條第四、五項規定甚明，是付款地非屬
    本票之應記載事項，自不影響其效力。又票據法第一百二十
    條第一項亦未列利息之計算為本票應記載事項，且依票據法
    第二十八條、第一百二十四條規定，本票發票人得記載對於
    票據金額支付利息及其利率，利率未經載明時，定為年利六
    釐，是對於票據金額支付利息及其利率並非本票應記載事項
    甚明，從而，原法院裁定准許上開本票得為強制執行，於法
    尚無不合，抗告人執此指摘原裁定不當，求予廢棄，自非有
    據，不應准許，應予駁回。
五、又非訟事件法第一百九十五條固規定發票人主張本票係偽造
    、變造者，於前條裁定送達後二十日內，得對執票人向為裁
    定之法院提起確認之訴；發票人證明已依前項規定提起訴訟
    時，執行法院應停止強制執行，但得依執票人聲請，許其提
    供相當擔保，繼續強制執行，亦得依發票人聲請，許其提供
    相當擔保，停止強制執行；發票人主張本票債權不存在而提
    起確認之訴不合於第一項之規定者，法院依發票人聲請，得
    許其提供相當並確實之擔保，停止強制執行，惟該規定係指
    發票人主張本票係偽造、變造或主張本票債權不存在而提起
    確認之訴後，得向執行法院聲請停止強制執行，本件抗告人
    僅就本院准許強制執行之裁定為抗告，並非提起確認之訴，
    其依上揭規定聲請供擔保停止強制執行，於法自有未合，亦
    非有據，爰併予駁回。
據上論結，本件抗告為無理由。依非訟事件法第二十一條第二項
、第二十四條第一項、第四十六條，民事訴訟法第四百九十五條
之一第一項、第四百四十九條第一項、第七十八條，裁定如主文
。
中    華    民    國    99    年    6     月    30    日
                  民事第一庭  審判長法  官  許紋華
                                    法  官  陳文正
                                    法  官  洪文慧
以上正本係照原本作成。
本裁定不得再抗告。
中    華    民    國    99    年    6     月    30    日
                                    書記官  林芝儀

司法院資訊處製作；財團法人民間司法改革基金會備份。
